臺灣臺北地方法院刑事判決             100年度易字第1729號
公  訴  人  臺灣臺北地方法院檢察署檢察官
被      告  周志南
上列被告因毒品危害防制條例案件，經檢察官提起公訴（100年
度毒偵字第1185號），本院判決如下：
    主  文
周志南施用第二級毒品，累犯，處有期徒刑捌月。
扣案塑膠空袋參個、分裝勺貳只、吸食器壹個均沒收。
    事  實
一、周志南前於民國92年間，因違反毒品危害防制條例之施用毒
    品案件，經法院裁定送勒戒處所施以觀察、勒戒後，認有繼
    續施用毒品之傾向，再經裁定令入戒治處所施以強制戒治，
    迄至93年2月20日經臺灣桃園地方法院以93年度毒聲字第179
    號裁定停止戒治，所餘戒治期間併付保護管束，嗣於93年9
    月25日保護管束期間期滿執行完畢，由臺灣桃園地方法院檢
    察署檢察官於93年12月9日以93年度戒毒偵字第381號為不起
    訴處分確定。而周志南又於前開強制戒治執行完畢5 年內之
    96、97年間，施用第二級毒品甲基安非他命，分經法院判處
    5月、5月、7月，經定執行刑為1年2月，甫於99年1月1 日縮
    短刑期而執行完畢。
二、詎周志南明知安非他命、甲基安非他命均係業經公告列為毒
    品危害防制條例第2條第2項第2款之第二級毒品，不得非法
    持有、施用，仍不知所悔改、戒除施用毒品習性，復基於施
    用第二級毒品甲基安非他命之犯意，於100年4月5日晚間，
    在臺北市○○區○○街34巷5弄19號之住處，施用第二級毒
    品甲基安非他命1次。嗣於同年月7日11時11分許，經警持搜
    索票在其上揭住處查獲，扣得吸食器1個、分裝勺2只及裝安
    非他命空袋3個等物，並為警採集尿液檢體，經送驗結果確
    呈安非他命類（甲基安非他命、安非他命）陽性反應，始悉
    上情。
三、案經新北市政府警察局海山分局報請臺灣臺北地方法院檢察
    署檢察官偵查起訴。
    理  由
壹、程序部分：
一、被告周志南於警、偵訊之供述，非出於強暴、脅迫、利誘、
    詐欺、疲勞訊問、違法羈押或其他不正方法取得，依刑事訴
    訟法第156條第1項、第158條之2得採為證據。
二、後列非供述證據，均非違法取得之證據，且或係從事業務之
    人於業務上製作之證明文書、記錄文書，核無顯不可信情況
    ，故依同法第158條之4反面解釋、第159條之4第2款得為證
    據；又本院認定事實所引用之下列毒品鑑定書，乃依法定程
    序所為之鑑定，且被告對於證據能力均表示無意見，自有證
    據能力。
貳、實體部分：
一、訊據被告周志南對於前揭犯罪事實均坦承不諱，又被告於10
    0年4月27日為警查獲後，經警所採集之尿液經送臺灣檢驗科
    技股份有限公司以EIA酵素免疫分析法初步檢驗，並以GC/MS
    氣相層析/質譜儀法確認檢驗之結果，呈安非他命類（甲基
    安非他命、安非他命）陽性反應，有該公司於100年4月27日
    出具之濫用藥物檢驗報告（尿液檢體編號：B0000000號）在
    卷可稽，足徵被告前開出於任意性之自白與事實相符，堪以
    採信。本案事證明確，被告犯行堪以認定，應予依法論科。
    另人體施用甲基安非他命後，其主要代謝物中，未改變型態
    之甲基安非他命占施用劑量達43%，安非他命則約為5%；人
    體若係施用安非他命後，主要代謝物中則有未改變型態之安
    非他命，但無甲基安非他命，此經法務部調查局93年5月4日
    調科壹字第09362413980號函示明確。足見人體若施用安非
    他命，其尿液代謝物不可能出現甲基安非他命，惟人體若施
    用甲基安非他命，其尿液代謝物除主要有甲基安非他命外，
    亦可能有少量之安非他命。是本件被告之尿液既呈現甲基安
    非他命及安非他命之陽性反應，應係施用甲基安非他命，併
    此敘明。
二、按甲基安非他命係毒品危害防制條例第2條第2項所稱之第二
    級毒品，不得非法持有、施用。核被告周志南所為，係犯毒
    品危害防制條例第10條第2項之施用第二級毒品罪。被告施
    用第二級毒品前後，持有甲基安非他命之低度行為，應為施
    用之高度行為所吸收，不另論罪。又被告有如事實欄所示之
    前科，有臺灣高等法院被告前案紀錄表1份在卷可參，其受
    有期徒刑之執行完畢後，5年以內故意再犯本件有期徒刑以
    上之罪，為累犯，應依刑法第47條第1項之規定，加重其刑
    。爰審酌被告前已因施用毒品經觀察、勒戒、強制戒治及刑
    之執行完畢後，仍不能戒除毒癮，再次漠視法令禁制而犯本
    罪，惡性非輕，惟其施用毒品所生危害，實以自戕身心健康
    為主，對於他人生命、身體、財產等法益，尚無明顯而重大
    之實害，且其犯罪後尚能坦承犯行、態度尚可，暨公訴人具
    體求刑等一切情狀，本院認公訴人求刑尚稱適當，量處如主
    文所示之刑，以資懲儆。末查，扣案吸食器1個、分裝勺2支
    及殘渣袋3個，雖未經鑑驗其內有無毒品殘渣而屬違禁物，
    惟既屬被告所有，而為被告施用第二級毒品所用之物，業據
    被告於本院審理供承在卷，復有扣押物品目錄表在卷可憑，
    爰均依刑法第38條第1項第2款規定，宣告沒收之。
參、據上論斷，應依刑事訴訟法第299條第1項前段，毒品危害防
    制條例第10條第2項，刑法第11條前段、第47條第1項、第38
    條第1項第2款，判決如主文。
本案經檢察官林淑玲到庭執行職務。
中    華    民    國    100    年    8    月    15    日
                  刑事第十二庭  法  官  曾正龍
上正本證明與原本無異。
如不服本判決應於收受送達後10日內向本院提出上訴書狀，並應
敘述具體理由；其未敘述上訴理由者，應於上訴期間屆滿後20日
內向本院補提理由書（均須按他造當事人之人數附繕本）「切勿
逕送上級法院」。
                                書記官  黃馨慧
中    華    民    國   100    年    8     月    15    日
附錄本案論罪法條全文：
毒品危害防制條例第10條
施用第一級毒品者，處6月以上5年以下有期徒刑。
施用第二級毒品者，處3年以下有期徒刑。